# 请教陈老师：货到票长期未到引起的长期暂估挂账问题

提问人：王立超 时间：2019-12-18 08:05:18
实务中由于货物已收到，发票未收到而引起的暂估挂账情形比较常见，但我遇见一家企业，他们暂估账龄已达 1-2 年甚至更久，且企业由于战略转变，挂账公司已不再生产进而转变为管理型定位企业。
问题：由于发票未收到而引起的长期暂估-就这么继续下去吗？企业采购给与供应商的都是预付款，在两个会计科目同时核算，此部分可以抵消吗？

回答人：chenyiwei
此类长期暂估应当是不恰当的，对于超过合理时限仍未收到发票的情形，应与供应商沟通要求尽快提供发票。同时由于货物已收到，故预付账款应转为材料采购或商品采购，并及时结转成本，不应继续在预付账款中挂账。